【裁判字號】    99,訴,2101
【裁判日期】    990730
【裁判案由】    毒品危害防制條例
【裁判全文】
臺灣板橋地方法院刑事判決              99年度訴字第2101號
公  訴  人  臺灣板橋地方法院檢察署檢察官
被      告  甲○○
上列被告因毒品危害防制條例案件，經檢察官提起公訴（99年度
毒偵字第4219號），因被告於準備程序中就被訴事實為有罪之陳
述，經本院合議庭裁定由受命法官獨任進行簡式審判程序，並判
決如下：
    主  文
甲○○施用第一級毒品，累犯，處有期徒刑玖月。扣案之注射針
筒壹支沒收。
    事  實
一、甲○○於民國89年間因施用毒品案件，經本院以89年度毒聲
    字第891 號裁定送觀察、勒戒後，認無繼續施用毒品之傾向
    ，於89年2 月22日執行完畢釋放，並經臺灣板橋地方法院檢
    察署檢察官以89年度毒偵字第1341號為不起訴處分；又因施
    用毒品案件，經本院以90年度毒聲字第3381號裁定送觀察、
    勒戒後，認有繼續施用毒品之傾向，令入戒治處所強制戒治
    ，於91年7 月5 日停止戒治，並於91年8 月13日戒治期滿未
    經撤銷視為強制戒治執行完畢，另經本院以90年度訴字第15
    92號判處有期徒刑10月確定；再因竊盜案件，經本院以94年
    度簡上字第357 號判處有期徒刑8 月確定；另因施用毒品案
    件，經本院以94年度訴字第901 號判處有期徒刑10月、6 月
    確定；復因詐欺案件，經本院以94年度簡字第5537號判決判
    處有期徒刑5 月確定，上開4 罪經裁定應執行有期徒刑2 年
    2 月確定，於96年6 月29日假釋出監並付保護管束，於96年
    7 月16日保護管束期滿未經撤銷視為執行完畢。又因施用毒
    品案件，分別經本院以98年度訴字第3551號、99年度訴字第
    1463號判處有期徒刑8 月、9 月、5 月確定（現正執行中）
    。竟仍不知悔改，復基於施用第一級毒品海洛因之犯意，於
    99年5 月11日17時10分許，在臺北縣三峽鎮○○路10號3 樓
    住處，以針筒注射稀釋後海洛因之方式，施用第一級毒品海
    洛因1 次。嗣於99年同日17時40分許，為警在臺北縣三峽鎮
    ○○路○ 段1387巷口前查獲，並扣得注射針筒1 支，另經警
    採其尿液送驗呈嗎啡陽性反應，始查知上情。
二、案經臺北縣政府警察局三峽分局移送臺灣板橋地方法院檢察
    署檢察官偵查起訴。
    理  由
一、上揭施用第一級毒品海洛因之事實，業據被告甲○○於警詢
    、偵查及本院審理時坦承不諱，而被告為警查獲時採集之尿
    液，經送驗結果呈嗎啡陽性反應，此有臺灣檢驗科技股份有
    限公司濫用藥物檢驗報告及臺北縣政府警察局三峽分局偵辦
    毒品案件尿液代碼表各1 份在卷可佐，且有注射針筒1 支扣
    案可稽，被告上開自白與事實相符，堪信其為真實。又被告
    前於89年間因施用毒品案件，經本院以89年度毒聲字第891
    號裁定送觀察、勒戒後，認無繼續施用毒品之傾向，於89年
    2 月22日執行完畢釋放，並經臺灣板橋地方法院檢察署檢察
    官以89年度毒偵字第1341號為不起訴處分；又因施用毒品案
    件，經本院以90年度毒聲字第3381號裁定送觀察、勒戒後，
    認有繼續施用毒品之傾向，令入戒治處所強制戒治，於91年
    7 月5 日停止戒治，並於91年8 月13日戒治期滿未經撤銷視
    為強制戒治執行完畢，另經本院以90年度訴字第1592號判處
    有期徒刑10月確定；再因施用毒品案件，經本院以94年度訴
    字第901 號判處有期徒刑10月、6 月確定；復因施用毒品案
    件，分別經本院以98年度訴字第3551號、99年度訴字地1463
    號判處有期徒刑8 月、9 月、5 月確定，有臺灣高等法院被
    告前案紀錄表1 份在卷可稽，其於強制戒治執行完畢釋放後
    5 年內再犯上開施用毒品案件後，復為本件施用毒品，應可
    認定。本案事證明確，被告犯行洵堪認定，應予依法論科。
二、核被告所為，係犯毒品危害防制條例第10條第1 項之施用第
    一級毒品罪。被告施用前持有海洛因之低度行為，應為施用
    海洛因之高度行為所吸收，不另論罪。又被告有事實欄所示
    之前科及執行紀錄，有臺灣高等法院被告前案紀錄表1 份在
    卷可稽，其受有期徒刑之執行完畢後，5 年以內故意再犯有
    期徒刑以上之罪，為累犯，依刑法第47條第1 項規定加重其
    刑。爰審酌被告有多次施用毒品之前科紀錄、其犯罪之動機
    、手段、生活狀況、國中畢業之智識程度、施用毒品係對自
    己身體之殘害，及其犯罪後均坦承犯行之態度等一切情狀，
    分別量處如主文所示之刑。扣案之注射針筒1 支，為被告所
    有，且係供其施用海洛因所用之物，業據被告於警詢中供陳
    在卷，爰依刑法第38條第1 項第2 款規定宣告沒收。
據上論斷，應依刑事訴訟法第273條之1第1項、第299條第1 項前
段，毒品危害防制條例第10條第1 項，刑法第11條前段、第47條
第1項、第38條第1 項第2 款，判決如主文。
本案經檢察官林常智到庭執行職務。
中    華    民    國    99    年    7     月    30    日
                  刑事第二十一庭  法  官  俞秀美
上列正本證明與原本無異。
如不服本判決，應於判決送達後10日內敘明上訴理由，向本院提
出上訴狀 (應附繕本) ，上訴於臺灣高等法院。其未敘述上訴理
由者，應於上訴期間屆滿後20日內向本院補提理由書「切勿逕送
上級法院」。
                                  書記官  謝怡貞
中    華    民    國    99    年    7     月    30    日
附錄本案論罪科刑之法條：
毒品危害防制條例第10條
施用第一級毒品者，處6月以上5年以下有期徒刑。
施用第二級毒品者，處3年以下有期徒刑。

司法院資訊處製作；財團法人民間司法改革基金會備份。
